【裁判字號】    97,易,724
【裁判日期】    970630
【裁判案由】    竊盜
【裁判全文】
臺灣臺南地方法院刑事判決               97年度易字第724號
公  訴  人  臺灣臺南地方法院檢察署檢察官
被      告  乙○○
                    （現於臺灣臺南監獄執行中）
上列被告因竊盜案件，經檢察官提起公訴（96年度偵字第17687
號），本院判決如下：
    主  文
乙○○無罪。
    理  由
一、公訴意旨略以被告乙○○於民國95年5月26日上午11時30分
    許，在台中市○○路○段289號前，趁甲○○之牌照9D─2170
    號自用小客車未上鎖，徒手竊取甲○○置於車內之如附表所
    示之手機1支（市價新台幣12,000元）。得手後，向其友人
    丁○○借用其0000000000（起訴書誤植為「0000000000」）
    號行動電話門號晶片置入上開竊得之手機使用。嗣經警循線
    查獲丁○○而移送偵辦，經檢察官查明上情，而對丁○○為
    不起訴處分，並自動檢舉偵辦被告乙○○。
二、按犯罪事實應依證據認定之，無證據不得認定犯罪事實；又
    不能證明被告犯罪者，應諭知無罪之判決，刑事訴訟法第15
    4條第2項、第301條第1項分別定有明文。本件公訴人認被告
    乙○○涉有上開犯行，無非以被告乙○○，坦承借用丁○○
    上開行動電話門號晶片置入甲○○上開失竊之手機使用，被
    告雖辯稱前開手機係他在路旁拾得云云。然上開手機係甲○○置於車內遭人竊走，迭據證人甲○○證述甚詳。甲○○失
    竊之上開手機，型式甚新，價值亦高，甘冒風險竊取者，絕
    無又將其棄置之理，是被告辯稱在路旁拾獲一節，無非卸責
    之詞，不足採信，其應係被告所竊取為其論據。訊據被告堅
    決否認有何竊盜犯行，辯稱：上開手機是他在烏日的路邊撿
    到的，當時他被通緝，躲警察都來不及，不可能去偷竊等語
    。
三、經查：
（一）前開手機係被害人甲○○置於車牌號碼9D─2170號自小客
      車上，並於95年5月26日上午11時許，將前開自小客車停
      在台中市○○區○○路1段289號，車門未上鎖即下車辦事
      ，嗣於同日上午11時30分許發現上開手機被竊等情，固據
      證人甲○○於警詢中證述甚詳，然並無直接證據足證被告
      有於前開時間出現在前開地點竊取前開手機。
（二）本件被告有將其向丁○○借得之0000000000號行動電話門
      號SIM卡插入上開手機使用之事實，業據被告供明在卷，
      核與證人丁○○所述情節相符，並有卷附通聯調閱查詢單
      可稽。惟此亦只能證明被告有持有前開手機之事實，至於
      前開手機之來源是拾獲（侵占脫離物）、購得（故買贓物
      ）、他人交付（收受贓物）或其他原因均有可能，並非僅
      止於竊盜所得一途。本件既無從排除其他持有手機之可能
      原因存在，且其他可能原因之存在亦屬合理，則以現存之
      證據逕行認定被告有竊取前開手機之事實，顯未逾合理可
      疑之程度。
（三）被告向丁○○借得之0000000000號行動電話門號係於95年
      5月23日申請，申請後翌（24）日，即有與丁○○本人所
      申辦之0000000000、0000000000號行動電話門號通話之紀
      錄，有卷附之通聯調閱查詢單（警卷第9頁）、通聯紀錄
      （台中地檢署96年度偵緝字第478號偵查卷第25頁）可稽
      。證人丁○○於警詢中未到庭，嗣於96年1月28日經緝獲
      到案時，於偵查中供稱前開0000000000號行動電話門號係
      她於95年5月申請，辦好後她沒用過，是借給許清田（按
      其後經查證應為乙○○）使用，她和許清田（全）以姐弟
      相稱，許清田（全）說不能辦門號，她就辦給許清田（全
      ）用（同上偵查卷第14頁）。此時，丁○○甫經通緝到案
      ，尚未明白案情，其直接陳述經過應可採信。嗣丁○○於
      偵查中亦供稱她5月23日申請前開門號當天就在文心路與
      向上路的電信局拿給被告使用，是被告跟她一起去申請的
      （同上偵查卷第21頁）。足見前開0000000000號行動電話
      門號於5月23日申請後即交由被告持有，被告並於翌（24
      ）日開始使用。
          再者，被害人甲○○所有之如附表所示手機失竊時間
      為95年5月26日，已如前述。其後，依現有之證據，前開
      手機係於95年5月31日始插入0000000000號行動電話門號
      SIM卡通話，亦有卷附通聯調閱查詢單（警卷第10頁）可
      稽。亦即，如附表所示之手機失竊時（95年5月26日），
      0000000000號行動電話門號SIM卡已在被告持有使用中（
      自95年5月24日起即有通話紀錄）。惟依現有之證據，前
      開0000000000號行動電話門號SIM卡並未於如附表所示之
      手機失竊後即使用如附表所示之手機通話，而係如附表所
      示之手機失竊5日後始有通話紀錄。顯見如附表所示之手
      機【失竊】與被告【使用】如附表所示之手機之時間並非
      密切，苟前開手機係被告所竊取，且被告竊取前開手機之
      目的亦係使用前開手機，何以前開手機【失竊】與【使用
      】之時間竟相隔5日？是前開手機是否確係被告所竊取，
      顯非無疑。
四、綜上所述，本件並無積極證據足資認定被告有於前開時、地
    竊取如附表所示手機之事實。況依現存之證據，前開手機【
    失竊】時間與被告【使用】前開手機時間相隔達5日，二者
    間並無時間之密接性。本件既無法明確排除前開手機之來源
    是拾獲（侵占脫離物）、購得（故買贓物）、他人交付（收
    受贓物）或其他原因之可能，尚不得以被告持有前開手機之
    事實，即逕認前開手機係被告所竊取。此外，並無其他證據
    足認被告有前開犯行。本件依現存證據逕行認定被告有竊取
    前開手機之事實，顯未逾合理可疑之程度。從而，本件被告
    前開犯行即屬不能證明，依法應為無罪之諭知。
五、至於被告是否另涉有贓物或侵占脫離物犯行，因與原起訴部
    分非屬同一侵害事實，本院不得變更起訴法條審理，應由檢
    察官另行偵查處理，附此敘明。
六、據上論斷，應依刑事訴訟法第301條第1項，判決如主文。
本案經檢察官丙○○到庭執行職務。
中    華    民    國    97    年    6     月    30    日
                    刑事第四庭法  官  鄭文祺
以上正本證明與原本無異。
如不服本判決應於收受本判決後10日內向本院提出上訴書狀，並
應敘述具體理由。如未敘述上訴理由者，應於上訴期間屆滿後20
日內向本院補提理由書狀（均須按他造當事人之人數附繕本）「
切勿逕送上級法院」。
                              書記官  黃雅雲
中    華    民    國    97    年    6     月    30    日
附表：
┌─────┬───┬────────┬────┐
│  廠  牌  │型  號│  序        號  │所有權人│
├─────┼───┼────────┼────┤
│MOTOROLA牌│V3i型 │000000000000000 │甲○○  │
└─────┴───┴────────┴────┘


司法院資訊處製作；財團法人民間司法改革基金會備份。
